---
title: "Wine_Quality"
output: html_document
---

```{r setup, include=FALSE}
knitr::opts_chunk$set(echo = TRUE)
```
#improt library
```{r}
require(ggplot2)
require(dplyr)
require(corrgram)
require(corrplot)
require(gridExtra)
require(randomForest)
require(rpart.plot)
```

#import data
```{r}
red = read.csv("red.csv")
white = read.csv("white.csv")
```

alcohol和quality的相關程度相當較高，但就網路上的資料來源顯示alcohol的濃度可能受其他原因影響，包括酸度、果味、甜度、丹寧、酒體

```{r}
#廖的需求
w_wine_data = white
w_wine_data_10fold = list()
random_index = sample(row(w_wine_data))
length = c(1:length(w_wine_data$fixed.acidity))
for (i in 1:10) {
  w_wine_data_10fold[[i]] = w_wine_data[random_index[which(length%%10==i)],]
}

```

#Exploratory analysis 
```{r}
#紅白酒等級分布
redprop = data.frame(prop.table(table(red$quality)))

red_quality = redprop %>% ggplot(aes(x=Var1,y=as.numeric(Freq)))+geom_bar(stat="identity",fill="tomato2")+geom_text(aes(label=round(as.numeric(Freq),3)))+xlab("Red Quality")+ylab("Ratio")+ggtitle("Red Quality")+theme_bw()+theme(plot.title = element_text(hjust = 0.5))

whiteprop = data.frame(prop.table(table(white$quality)))

white_quality = whiteprop %>% ggplot(aes(x=Var1,y=as.numeric(Freq)))+geom_bar(stat="identity",fill="steel blue")+geom_text(aes(label=round(as.numeric(Freq),3)))+xlab("White Quality")+ylab("Ratio")+ggtitle("White Quality")+theme_bw()+theme(plot.title = element_text(hjust = 0.5))

grid.arrange(red_quality,white_quality,nrow=1)
```


#變數意義:
fixed.acidity固定酸度
volatile.acidity揮發性酸度
citric.acid   檸檬酸
residual.sugar 糖
chlorides 氯化物
free.sulfur.dioxide 游離二氧化硫
total.sulfur.dioxide  總二氧化硫
density 密度
pH 酸鹼值
sulphates 硫酸鹽
alcohol 酒精濃度 
quality   品質
```{r}
summary(red)
```

#變數型態
```{r}
sapply(red,class)
```
#Data Cleaning
```{r}
#use mean to fill NA
red$total.sulfur.dioxide[is.na(red$total.sulfur.dioxide)]<-mean(red$total.sulfur.dioxide,na.rm=TRUE)
#Build red and white label
red$response = "R"
white$response = "W"
all = rbind(red,white)
summary(all)
```

#corrgram & corplot
```{r}
png("cor.png", width = 1024, height = 768)
corrgram(all, lower.panel=panel.shade, upper.panel=panel.conf,
         diag.panel=panel.density)
dev.off()
```
#紅白酒比例
```{r}
ratio_table = data.frame(prop.table(table(all$response)))
ggplot(ratio_table,aes(Var1,as.numeric(Freq)))+geom_bar(stat="identity",fill="#00CACA")+geom_text(aes(label=round(as.numeric(Freq),3)))+ylab("Ratio")+xlab("Wine Response")+ggtitle("Red vs White")+theme_bw()+theme(plot.title = element_text(hjust=0.5,size=14))
```

```{r}

allprop = data.frame(prop.table(table(all$quality)))

allprop %>% ggplot(aes(x=Var1,y=as.numeric(Freq)))+geom_bar(stat="identity",fill="steel blue")+geom_text(aes(label=round(as.numeric(Freq),3)))+xlab("All Quality")+ylab("Ratio")+ggtitle("All Quality")+theme_bw()+theme(plot.title = element_text(hjust = 0.5,size=14))
```

#新增feature
在上面的品質分類中可以觀察到，紅酒中5,6兩個等級最多，白酒中6等級最多，以6為分界製造"quality是否>6"的feature
```{r}
all = all %>% mutate(GoodQuality = if_else(quality>=6,1,0))
ggplot(all,aes(as.factor(GoodQuality),fill=response))+geom_bar()+xlab("酒類品質")

than6 = all %>% group_by(GoodQuality,response) %>% summarise(count = n()) 
sumthan6 = all %>% group_by(GoodQuality) %>% summarise(sum = n())
than6 = left_join(than6,sumthan6,by="GoodQuality")
than6$ratio = than6$count/than6$sum

ggplot(than6,aes(x=as.factor(GoodQuality),y=as.numeric(ratio),fill=as.factor(response)))+geom_bar(position='dodge', stat='identity')+geom_text(aes(label=round(as.numeric(than6$ratio),2)), position=position_dodge(width=0.9), vjust=0.7,size=8)+xlab("酒類品質")+ylab("Ratio")+ggtitle("Quality>=6 or not")+theme_bw()+theme(plot.title = element_text(hjust = 0.5,size=16),axis.text.x = element_text(size=14))+scale_x_discrete(labels=c("Quality<6", "Quality>=6"))
chisq.test(table(all$GoodQuality,all$response))
```

#train and test split
```{r}
#共有6497筆資料，拿6000筆為train，497筆為test
all$response = as.factor(all$response)
train_red = all[sample(which(all$response=="R"),6000*0.246),]
train_white = all[sample(which(all$response=="W"),6000*0.754),]
train_set = rbind(train_red,train_white)
test_set = all[-as.numeric(rownames(train_set)),]

```

#model building
```{r}
#Model without tuning
set.seed(9487)
original_rf = randomForest(response~ . ,train_set[,-14],importance=TRUE)
original_rf
plot(original_rf)
```

```{r}
#plus feature
set.seed(9488)
plus_rf = randomForest(response~ . ,train_set,importance=TRUE,proximity = TRUE,ntree=200)
plus_rf
plot(plus_rf)
```

```{r}
test_original = predict(original_rf,test_set)
table(test_set$response,test_original)
```

#testing set
```{r}
test_plus = predict(plus_rf,test_set)
table(test_set$response,test_plus)
```


#plot imp plot
```{r}
imp <- importance(plus_rf)
impor <- data.frame(round(imp,2))
# partial
# impvar <- rownames(imp)[order(imp[, 1], decreasing=TRUE)]
# par(mfrow=c(2, 2),family = "BL")
# do.call("partialPlot", list(x = rf, pred.data = train_set, x.var = impvar[1]))
# do.call("partialPlot", list(x = rf, pred.data = train_set, x.var = impvar[2]))
# do.call("partialPlot", list(x = rf, pred.data = train_set, x.var = impvar[3]))
# do.call("partialPlot", list(x = rf, pred.data = train_set, x.var = impvar[4]))
# 
# partial <- recordPlot()
# rf_imp
ggplot(impor,aes(x=reorder(rownames(impor),MeanDecreaseAccuracy),y=MeanDecreaseAccuracy))+
  geom_bar(stat='identity',fill="#00BFC4") +
  coord_flip()+
  ylab("MeanDecreaseAccuracy")+
  xlab(" ")+
  theme_bw()+
  theme( axis.text.x = element_text(size=20),
         axis.text.y = element_text(size=20),
         axis.title  = element_text(size=20,family="BL"))
ggplot(impor,aes(x=reorder(rownames(impor),MeanDecreaseGini),y=MeanDecreaseGini))+
  geom_bar(stat='identity',fill="tomato2") +
  coord_flip()+
  ylab("MeanDecreaseGini")+
  xlab(" ")+
  theme_bw()+
  theme( axis.text.x = element_text(size=20),
         axis.text.y = element_text(size=20),
         axis.title  = element_text(size=20,family="BL"))

```

#variable selection
```{r}
#
select_train = train_set[,c(2,5,7,8,13)]
select_rf = randomForest(response ~ .,select_train)
names(select_train)
test_select = predict(select_rf,test_set)
table(test_set$response,test_select)
select_rf
```
